【裁判字號】    92,上易,1249
【裁判日期】    920630
【裁判案由】    竊盜
【裁判全文】
臺灣高等法院刑事判決                          九十二年度上易字第一二四九號
    上  訴  人
    即  被  告  甲○○
右上訴人因竊盜案件，不服臺灣桃園地方法院九十一年度易字第二二六二號，中華民
國九十二年三月十一日第一審判決（起訴案號：臺灣桃園地方法院檢察署九十一年度
偵字第二０六八一號），提起上訴，本院判決如左：
    主  文
原判決撤銷。
甲○○無罪。
    理  由
一、公訴意旨略以：被告甲○○基於意圖為自己不法之所有，於九十一年十一月十一
    日十五時許，至已停業之桃園縣桃園市○○路一０二五號龍傑企業股份有限公司
    （下稱龍傑公司）內，自備之可為兇器Ｌ型鐵撬一支，撬開該公司面對一樓中庭
    辦公室支撐玻璃之鋁條，並竊得鋁條一支，惟甲○○欲再持上開工具竊取其他鋁
    條時，為警當場查獲。因認被告涉有刑法第三百二十一條第一項第三款之加重竊
    盜罪嫌。
二、訊據被告甲○○固坦承於右揭時間，在龍傑公司內遭警逮捕，並扣得上開鐵撬乙
    支及鋁條乙支等情，惟堅詞否認右揭犯行，辯稱：伊當時係因無處可住，才會前
    往龍傑公司內，惟伊係為暫住其內，並無攜帶鐵撬竊取上開鋁條乙支，且扣案之
    上開鐵撬亦非其所有之物等語。
三、按被告之自白，不得作為有罪判決之唯一證據，仍應調查其他必要之證據，以察
    其是否與事實相符，刑事訴訟法第一百五十六條第二項定有明文。經查，本案被
    告固有於警訊中自白上開竊盜犯行，證人即查獲之警員乙○○亦證稱有目睹被告
    行竊之情景，復有扣案之鐵撬及鋁條各一支為憑，惟被告於偵審中均否認有在龍
    傑公司竊取鋁條，並辨稱：伊係流浪漢，無處可居住，聽聞龍傑公司已停止營業
    ，係前往龍傑公司找尋可居住之處所等語。查，龍傑公司係一家已停業關廠之公
    司，公司內之設備及物品已散落於地，平素無人看管，此有卷內所附之照片可稽
    ，則被告所辯：係前往龍傑公司找尋可居住之處所等語，即有可能，或因被告在
    龍傑公司內走動，乃引起警員乙○○懷疑其為竊賊，亦有可能，而況，被告於偵
    審中復堅詞否認有竊盜情事，依罪疑惟輕原則，自難因證人即警員乙○○之指證
    ，即採為不利被告之認定。此外，復查無其他積極證據足資證明被告有何竊盜犯
    行，被告犯罪即屬不能證明。原審未予詳察，遽為有罪之判決，容有未洽，被告
    提起上訴，否認犯罪，為有理由，應由本院將原判決撤銷改判，另諭知被告無罪
    ，用期適法。
據上論斷，應依刑事訴訟法第三百六十九條第一項前段、第三百六十四條、第三百零
一條第一項，判決如主文。
本案經檢察官王安明到庭執行職務。
中      華      民      國    九十二    年      六      月     三十     日
                        臺灣高等法院刑事第七庭
                            審判長法  官  吳  啟  民
                                  法  官  林  瑞  斌
                                  法  官  蘇  隆  惠
右正本證明與原本無異。
不得上訴。
                                  書記官  周  素  秋
中      華      民      國    九十二    年      六      月     三十     日


司法院資訊處製作；財團法人民間司法改革基金會備份。
